臺灣高等法院臺中分院刑事判決　　　　　　　　　　九十四年度上訴字第六八六號
　　上　訴　人　臺灣彰化地方法院檢察署檢察官
　　被　　　告　乙○○
右上訴人因被告違反毒品危害防制條例案件，不服臺灣彰化地方法院九十四年度訴字
第四三號中華民國九十四年一月三十一日第一審判決（起訴案號：臺灣彰化地方法院
檢察署九十三年度毒偵字第三八六九號、四０六二號），暨移
灣彰化地方法院檢察署九十四年度毒偵字第二五一號、九七八號），提起上訴，本院
判決如左：
    主      文
原判決撤銷。
乙○○連續施用第一級毒品，累犯，處有期徒刑壹年貳月；扣案之第一級毒品海洛因
壹包（淨重零點零肆公克），海洛因殘渣袋個、個均沒收銷燬之；扣案之注射針
筒參支、壹支，均沒收。
    事      實
一、乙○○前曾因贓物案件，經台灣彰化地方法院（以下稱原審法院）判處有期徒刑
    四月，並諭知易科罰金之折算標準確定，經入監執行，於民國（下同）九十一年
    六月五日執行完畢。又前因施用毒品案件，經依法院裁定觀察、勒戒後，認有繼
    續施用毒品之傾向，再經裁定送強制戒治，經執行完畢釋放後，由臺灣彰化地方
    法院檢察署檢察官於九十一年四月三日，以九十一年度戒毒偵字第三二四至三二
    七號為不起訴處分確定。詎其仍不知悔改，於強制戒治執行完畢釋放後五年內，
    復基於施用第一級毒品海洛因之概括犯意，自九十三年十月十二日上午十時許至
    九十四年一月五日或前三日內某時止，在彰化縣線西鄉○○村○○路四號住處及
    其他不詳處所等地，以將海洛因摻水，再以針筒注射之方式，連續施用第一級毒
    品海洛因多次。嗣分別於九十三年十月十四日十七時許，在上開住處內，為警
    持搜索票查獲並扣得其所有供施用之第一級毒品海洛因一包（淨重零點零四公克
    ）；於九十三年十月二十三日十四時四十分許，在上址，為警持搜索票查獲並
    扣得其所有供施用海洛因所用之注射針筒三支及海洛因殘渣袋三個；於九十四
    年一月五日十三時許，在前開住處，為警查獲並扣得注射針筒乙支及海洛因殘渣
    袋三個。
二、案經彰化縣警察局鹿港、和美分局先後報請臺灣彰化地方法院檢察署檢察官偵查
    起訴暨移送本院併案審理。
    理      由
一、右開事實，業據被告乙○○於原審及本院審理時坦承不諱，並有第一級毒品海洛
    因一包、注射針筒三支及海洛因殘渣袋三個、注射針筒一支及海洛因殘渣袋三個
    先後扣案可資佐證。且被告於九十三年十月十四日、同年月二十三日先後為警查
    獲時，經警分別採其尿液送初驗結果，雖未檢出毒品陽性反應，惟經以較為精密
    之氣象層析質譜儀方式複驗結果，確均呈嗎啡之陽性反應，有中山醫學大學附設
    醫院藥物濫用檢測中心出具之確認結果報告二份附卷可憑，其於九十四年一月五
    日為警查獲時，經警採其尿液送驗結果，亦呈嗎啡之陽性反應，此亦有彰化縣衛
    生局九十四年一月十七日煙檢字第九四００八四號煙毒尿檢驗成績書一紙在卷可
    稽。而扣案疑似海洛因之白色粉末，經送法務部調查局鑑定結果，確含有海洛因
    成分，淨重零點零四公克，此有法務部調查局鑑定通知書一份附卷可據。足見被
    告自白與事實相符，自堪憑採。另被告前因施用毒品案件，經依法院裁定觀察、
    勒戒後，認有繼續施用毒品之傾向，再經裁定送強制戒治，經執行完畢釋放後，
    由臺灣彰化地方法院檢察署檢察官於九十一年四月三日，以九十一年度戒毒偵字
    第三二四至三二七號為不起訴處分確定一節，亦有臺灣彰化地方法院檢察署刑案
    資料查註紀錄表、臺灣高等法院被告全國前案紀錄表各一份附卷可據。是被告確
    係於前開強制戒治執行完畢後五年內再犯本件施用海洛因犯行，亦堪認定，應予
    依法論科。
二、核被告所為，係犯毒品危害防制條例第十條第一項之施用第一級毒品罪。被告供
    施用而持有第一級毒品之低度行為，應為施用第一級毒品之高度行為所吸收，不
    另論罪。被告先後多次施用第一級毒品犯行，時間緊接，犯罪構成要件相同，顯
    係基於概括之犯意反覆為之，為連續犯，應依刑法第五十六條之規定，以一罪論
    ，並加重其刑。公訴人雖僅就被告於九十三年十月十二日及同年月二十三日為警
    採尿之前三日內某時二次施用第一級毒品海洛因之犯行提起公訴，惟其餘未據起
    訴之被告施用毒品犯行已經公訴人以九十四年度毒偵字第二五一號、九七八號等
    案移送併案，且上開未據起訴之被告施用毒品部分與本案起訴部分具有裁判上一
    罪之連續犯關係，本院自得併予審判。又被告前曾因贓物案件，經原審法院判處
    有期徒刑四月，並諭知易科罰金之折算標準確定，經入監執行，於九十一年六月
    五日執行完畢，此有臺灣彰化地方法院檢察署刑案資料查註紀錄表、臺灣高等法
    院被告全國前案紀錄表在卷可稽，其於五年內再犯有期徒刑以上之前揭施用第一
    級毒品罪，應依刑法第四十七條之規定論以累犯，並遞加重其刑。原審判決認被
    告罪證明確予以論罪科刑，固非無見，惟原審判決未及審酌檢察官嗣以九十四年
    度毒偵字第二五一號、九七八號等案移送本院併案審理之被告施用毒品之犯行，
    尚有未洽，檢察官上訴意旨以此指摘原判決不當，為有理由，應由本院予以撤銷
    改判。爰審酌被告犯罪之動機、目的、施用毒品係自戕身心，且前業因施用毒品
    ，經送觀察、勒戒及強制戒治後，獲寬典予以不起訴處分確定，猶不知悔改，竟
    又再度施用第一級毒品，顯乏禁絕毒害之決心，惟其犯後坦承犯行、態度尚稱良
    好等一切情狀，量處如主文第二項所示之刑，以示懲儆。扣案之第一級毒品海洛
    因一包（淨重零點零四公克），為查獲之毒品，應依毒品危害防制條例第十八條
    第一項前段之規定，沒收銷燬之。扣案之海洛因殘渣袋三個、三個，因其毒品量
    微無法析離，亦為查獲之毒品，應併予宣告沒收銷燬之。另扣案之注射針筒三支
    、一支，均為被告所有供其施用海洛因所用之物，業據其供承在卷，爰依刑法第
    三十八條第一項第二款規定，併予宣告沒收。
三、據上論斷，應依刑事訴訟法第三百六十九條第一項前段、第三百六十四條、第二
    百九十九條第一項前段、毒品危害防制條例第十條第一項、第十八條第一項前段
    ，刑法第十一條前段、第五十六條、第三十八條第一項第二款，判決如主文。
本案經檢察官甲○○到庭執行職務。
中      華      民      國      九十四  年      五      月      三      日
                                臺灣高等法院臺中分院刑事第六庭
                                      審判長法  官  李  文  雄
                                            法　官　邱　顯　祥
                                            法　官　劉　連　星
右正本證明與原本無異。
如不服本判決應於收受送達後十日內向本院提出上訴書狀，其未敘述上訴之理由者並
得於提起上訴後十日內向本院補提理由書（均須按他造當事人之人數附繕本）。
                                            書記官  陳  秀  真
中      華      民      國      九十四  年      五      月      四      日
附錄法條：
毒品危害防制條例第十條第一項
施用第一級毒品者，處六月以上五年以下有期徒刑。
                                                                        Ａ
